臺灣高雄地方法院刑事判決           100年度審訴緝字第85號
公  訴  人  臺灣高雄地方法院檢察署檢察官
被      告  許立夫
上列被告因違反毒品危害防制條例案件，經檢察官提起公訴（99
年度毒偵字第4171號），本院以簡式審判程序審理，判決如下：
    主  文
許立夫施用第一級毒品，累犯，處有期徒刑壹年。
    事  實
一、許立夫前於民國91年間，因施用毒品案件，經法院裁定觀察
    勒戒，認有繼續施用之傾向，復經檢察官起訴並聲請強制戒
    治，嗣先後經停止戒治、撤銷停止戒治，於92年5 月27日執
    行完畢，該案並經本院以91年度訴字第1700號判決判處有期
    徒刑10月確定。又因施用毒品案件，經本院以93年度訴字第
    3224號判決分別判處有期徒刑10月、6 月，應執行有期徒刑
    1 年2 月確定，上開案件接續執行，於95年3 月9 日縮短刑
    期假釋付保護管束，於95年7 月29日保護管束期滿、假釋未
    經撤銷視為執行完畢。復於96年間，因施用毒品案件，經本
    院以96年度訴字第680 號判決分別判處有期徒刑1 年、6 月
    ，應執行有期徒刑1 年5 月確定；另因傷害案件，經本院以
    96年度簡字第282 號判決判處有期徒刑5 月確定，上開案件
    嗣經裁定減刑且合併定應執行刑為有期徒刑10月又15日確定
    ，於98年1 月16日縮刑期滿執行完畢（構成累犯）。又於98
    年間因施用毒品案件，經本院以99年度審訴第617 號判決分
    別判處有期徒刑10月、6 月，應執行有期徒刑1 年2 月確定
    （現在監執行中）。
二、詎許立夫仍不知戒絕毒癮，明知海洛因業經公告列為毒品危
    害防制條例第2 條第2 項第1 款之第一級毒品，不得非法持
    有、施用，竟基於施用第一級毒品海洛因之犯意，於99年6
    月7 日某時許，在其位於高雄市○○區○○街22號住處，以
    將海洛因摻入香菸內點燃之方式，施用第一級毒品海洛因1
    次。嗣於99年6 月8 日21時30分許，為警持搜索票前往上開
    住處執行搜索，復經其同意為警採集尿液送驗，檢驗結果呈
    嗎啡及可待因陽性反應，始查悉上情。
三、案經高雄市政府警察局楠梓分局移送臺灣高雄地方法院檢察
    署檢察官偵查起訴。
    理  由
一、被告許立夫所犯係死刑、無期徒刑、最輕本刑為3 年以上有
    期徒刑以外之罪，其於準備程序就前揭被訴事實為有罪之陳
    述，經受命法官告知簡式審判程序之旨，並聽取其與公訴人
    意見後，本院認無不得或不宜改依簡式審判程序進行之處，
    爰依刑事訴訟法第273 條之1 第1 項、第284 條之1 ，裁定
    本件由受命法官獨任進行簡式審判程序，合先敘明。
二、上揭事實，業據被告於本院審理時坦承不諱，且其於上開時
    間為警所採取之尿液，經送檢驗結果，確呈嗎啡即海洛因代
    謝物陽性反應，有高雄市立凱旋醫院99年7 月2 日出具之濫
    用藥物尿液檢驗報告（檢體編號：D99203號）暨毒品案件尿
    液送驗編號與真實姓名對照表各1 份附卷可稽。據此，足徵
    被告上開自白核與事實相符，可採為認定事實之證據，其施
    用第一級毒品之犯罪事實，堪以認定。
三、按毒品危害防制條例於92年7 月9 日修正公布，自93年1 月
    9 日施行，其中第20條、第23條將施用毒品之刑事處遇程序
    ，區分為「初犯」及「5 年內再犯」、「5 年後再犯」，依
    其立法理由之說明：「初犯」，經觀察、勒戒或強制戒治後
    ，應為不起訴處分或不付審理之裁定；經觀察、勒戒或強制
    戒治執行完畢釋放後，「5 年內再犯」者，因其再犯率甚高
    ，原實施之觀察、勒戒及強制戒治既已無法收其實效，爰依
    法追訴或裁定交付審理。至於經觀察、勒戒或強制戒治執行
    完畢釋放後，「5 年後再犯」者，前所實施之觀察、勒戒或
    強制戒治已足以遮斷其施用毒品之毒癮，為期自新及協助其
    斷除毒癮，仍適用「初犯」規定，先經觀察、勒戒或強制戒
    治之程序。從而依修正後之規定，僅限於「初犯」及「5 年
    後再犯」二種情形，始應先經觀察、勒戒或強制戒治程序。
    倘被告於5 年內已再犯，經依法追訴處罰，縱其第3 次（或
    第3 次以上）再度施用毒品之時間，在初犯經觀察、勒戒或
    強制戒治執行完畢釋放5 年以後，已不合於「5 年後再犯」
    之規定，且因已於「5 年內再犯」，顯見其再犯率甚高，原
    實施觀察、勒戒或強制戒治，已無法收其實效，即應依該條
    例第10條處罰（最高法院95年第7 次刑事庭會議決定意旨、
    95年度臺非字第65號刑事判決意旨參照）。查本件被告因施
    用毒品案件，有事實欄所載經觀察勒戒、強制戒治及法院判
    刑執畢等情形，此有臺灣高等法院被告前案紀錄表1 份在卷
    可按，其於強制戒治執行完畢釋放後5 年內已再犯施用毒品
    之情事，揆諸上揭說明，雖本次施用第一級毒品之犯行距初
    犯經強制戒治執行完畢釋放日已逾5 年，仍應依法論罪科刑
    。
四、核被告所為，係犯毒品危害防制條例第10條第1 項之施用第
    一級毒品罪。被告持有第一級毒品海洛因之低度行為，為其
    施用之高度行為所吸收，不另論罪。又被告前有如事實欄所
    示犯罪科刑及執行情形，有上開前案紀錄表可按，其於受徒
    刑之執行完畢後，5 年內故意再犯本件有期徒刑以上之罪，
    為累犯，應依刑法第47條第1 項規定加重其刑。本院審酌被
    告前因施用毒品案件經觀察勒戒、強制戒治，及多次經法院
    判刑確定且執行完畢，均未能戒絕毒品，復犯本案施用毒品
    罪，實有不該；另念其犯後坦承犯行，及施用毒品乃戕害自
    身健康，尚未直接危害他人，反社會性不高等一切情狀，認
    公訴人求處有期徒刑1 年1 月稍嫌過重，爰量處如主文所示
    之刑，以資懲儆。
據上論斷，應依刑事訴訟法第273 條之1 第1 項、第299 條第1
項前段，毒品危害防制條例第10條第1 項，刑法第11條前段、第
47條第1 項，判決如主文。
本案經檢察官余彬誠到庭執行職務。
中    華    民    國   100    年    8     月    10    日
                  刑事第十庭  法  官  楊佩蓉
以上正本證明與原本無異。
如不服本判決應於收受送達後10日內向本院提出上訴書狀，並應
敘述具體理由；如未敘述上訴理由者，應於上訴期間屆滿後20日
內向本院補提理由書（均須按他造當事人之人數附繕本）「切勿
逕送上級法院」。
中    華    民    國   100    年    8     月    10    日
                              書記官  陳蓉柔
附錄本案判決論罪科刑法條：
毒品危害防制條例第10條第1 項
施用第一級毒品者，處6 月以上5 年以下有期徒刑。